臺灣臺東地方法院刑事判決　　　　　　 100年度交易字第57號
公　訴　人　臺灣臺東地方法院檢察署檢察官
被　　　告　周鈺棠
上列被告因公共危險案件，經檢察官提起公訴（100年度偵字第
1378號），被告於本院準備程序中就被訴事實為有罪陳述，經本
院合議庭裁定由受命法官獨任進行簡式審判程序，並判決如下：
    主  文
周鈺棠服用酒類，不能安全駕駛動力交通工具而駕駛，累犯，處
有期徒刑陸月，併科罰金新臺幣萬元，有期徒刑如易科罰金，
，罰金如易服勞役，均以新臺幣壹仟元折算壹日。
    事  實
一、周鈺棠前於民國92年間因公共危險案件，經本院以92年度東
    交簡字第208號判決判處有期徒刑3月確定，於92年7月9日易
    科罰金執行完畢；又於95年間因公共危險案件，經本院以95
    年度交易字第74號判決判處有期徒刑6月確定，於96年4月19
    日易科罰金執行完畢。詎其猶不知悔改，明知服用酒類會導
    致不能安全駕駛動力交通工具，於100年6月22日下午5時許
    至晚間8時許間，在臺東縣臺東市○○街與豐榮路附近之全
    家便利商店，飲用米酒約半瓶，已達不能安全駕駛動力交通
    工具之程度，仍於晚間9時許騎乘車牌號碼SC2-470號輕型機
    車於道路上行駛，嗣於同日晚間9時50分許，沿漢陽北路由
    南往北方向行駛，行經正氣北路、漢陽北路、大業路三岔路
    口處欲左轉進入正氣北路之際，因酒力發作導致注意力降低
    ，不慎與王建中所騎乘之車牌號碼NK5-477號重型機車發生
    擦撞，致自身受有多處表淺損傷、磨損或擦傷、下肢鈍挫傷
    等傷害（所涉過失傷害罪嫌未據告訴），經警檢測其呼氣酒
    精濃度為每公升1.02毫克，始查悉上情。
二、案經臺東縣警察局臺東分局報告臺灣臺東地方法院檢察署檢
    察官偵查起訴，並經本院改依簡式審判程序審理。
    理  由
一、本件被告周鈺棠所犯係死刑、無期徒刑或最輕本刑為3年以
    上有期徒刑或高等法院管轄第一審案件以外之罪，其於準備
    程序進行中，先就被訴事實為有罪之陳述，經本院告知簡式
    審判程序之旨，並聽取檢察官及被告之意見後，經合議庭裁
    定由受命法官獨任進行簡式審判程序，是依刑事訴訟法第27
    3條之2規定，本件之證據調查，不受同法第159條第1項、第
    161條之2、第161條之3、第163條之1及第164條至第170條規
    定之限制，合先敘明。
二、上揭犯罪事實，業據被告於警詢時、本院行準備程序及審理
    時坦承不諱，核與證人王建中於警詢時之陳述相符，復有道
    路交通事故現場圖、道路交通事故調查報告表(一)(二)、臺
    東縣警察局道路交通事故肇事人自首情形紀錄表、臺東縣警
    察局道路交通事故當事人酒精測定紀錄表、呼氣酒精測試器
    檢定合格證書、臺東分局交通事故處理小組取締酒醉駕車違
    反刑法第185條之3案件觀察紀錄表、臺東縣警察局舉發違反
    道路交通管理事件通知單、臺東縣警察局道路交通事故照片
    、馬偕紀念醫院臺東分院乙種診斷證明書在卷可稽，足認被
    告自白與事實相符，可以採信。綜上，本案事證明確，被告
    犯行堪予認定，應依法論科。
三、核被告所為，係犯刑法第185條之3不能安全駕駛動力交通工
    具罪。被告曾有如犯罪事實所載之犯罪科刑及刑之執行情形
    ，此有臺灣高等法院被告前案紀錄表乙份在卷可稽，其於有
    期徒刑執行完畢後，5年以內故意再犯本件有期徒刑以上之
    罪，為累犯，應依刑法第47條第1項規定加重其刑。爰審酌
    被告前因公共危險案件，先後經法院判決確定並易科罰金執
    行完畢，竟故態復萌，再犯同一罪質本案，顯見其未從前例
    中記取教訓、漠視法律規定，又其明知酒精成分對人之意識
    能力具有不良影響，酒後駕車對一般往來之公眾及駕駛人自
    身皆具有高度危險性，既漠視自己安危，尤枉顧公眾安全，
    而於服用酒類後之呼氣酒精濃度達每公升1.02毫克，已處於
    不能安全駕駛動力交通工具之狀態仍騎乘機車，復因酒精影
    響其意識正常作用，致生交通事故，然對行車安全已生危害
    ，惟慮其犯後承認酒後駕車，態度良好，兼衡其工作情況、
    家庭狀況及高職畢業等一切情狀，量處如主文所示之刑，並
    諭知易科罰金及易服勞役之折算標準，以資懲儆。
據上論斷，應依刑事訴訟法第273條之1第1項、第299條第1項前
段，刑法第185條之3、第47條第1項、第41條第1項前段、第42條
第3項，刑法施行法第1條之1第1項，判決如主文。
本案經檢察官許慧珍到庭執行職務。
中    華    民    國   100    年    8     月    25    日
                  交通法庭    法  官  楊峻宇
以上正本證明與原本無異。
如不服本判決應於收受送達後10日內向本院提出上訴書狀，並應
敘述具體理由；其未敘述上訴理由者，應於上訴期間屆滿後20日
內向本院補提理由書（均須按他造當事人之人數附繕本）。「切
勿逕送上級法院」。告訴人或被害人對於本判決如有不服，請書
具不服之理由狀，請求檢察官上訴者，其上訴期間之計算係以檢
察官收受判決正本之日期為準。
                              書記官  黃健豪
中    華    民    國   100    年    8     月    25    日
附錄本案論罪科刑所適用之法條全文：
中華民國刑法第185條之3
服用毒品、麻醉藥品、酒類或其他相類之物，不能安全駕駛動力
交通工具而駕駛者，處 1 年以下有期徒刑、拘役或科或併科 15
萬元以下罰金。